【裁判字號】    97,聲,449
【裁判日期】    980302
【裁判案由】    命債權人限期起訴
【裁判全文】
臺灣苗栗地方法院民事裁定               97年度聲字第449號
聲  請  人  甲○○○○○○
相  對  人  玉山商業銀行股份有限公司
                        7號
法定代理人  乙○○
上列當事人間因請求限期起訴事件，本院裁定如下：
    主  文
本院民國97年12月29日命相對人限期起訴之裁定撤銷。
聲請駁回。
聲請程序費用由聲請人負擔。
    理  由
一、按原法院或審判長認抗告為有理由者，應撤銷或變更原裁定
    ，民事訴訟法第490 條第1 項亦有明文。
二、本件聲請意旨略以：相對人為保全對於聲請人清償借款事件
    之強制執行，聲請本院88年度裁全字第1045號裁定准予假扣
    押後，並向鈞院聲請88年度執全字第837 號強制執行，然迄
    未起訴，爰聲請命相對人限期起訴等語。經本院於民國97年
    12月29日裁定命相對人應於該裁定送達後7日內，就其欲保
    全執行之請求，向管轄法院起訴。嗣相對人於抗告期限內提
    出抗告意旨略以：其業於88年11月20日取得臺灣臺北地方法
    院88年度促字第49887 號支付命令，並已確定在案，該債權
    金額與本院88年度裁全字第1045號假扣押裁定之債權相同，
    抗告人並向臺灣臺中地方法院聲請換發債權憑證，業經臺灣
    臺中地方法院以96年度執字第82616 號換發在案，依民事訴
    訟法第521 條規定，相對人未於法定期間提出異議者，支付
    命令與確定判決有同一效力，是抗告人業已依法起訴，為此
    請求駁回相對人之聲請等語。
三、經查：本院於97年12月5 日收受聲請人限期起訴之聲請，曾
    於97年12月19日向臺灣臺北地方法院查詢相對人有無向聲請
    人提起民事訴訟或支付命令、調解之聲請，經臺灣臺北地方
    法院以97年12月19日北院隆文人字第0970006639號函覆：本
    院現「查無」相對人對聲請人提起之民事訴訟（含簡易事件
    ）或支付命令、調解之聲請等語，此有本院民事查詢單（見
    卷第7 頁）在卷可稽，嗣本院於97年12月29日為命相對人限
    期起訴之裁定後，相對人前述抗告意旨，業已經本院依職權
    查閱本院88年度裁全字第1045號假扣押卷宗、臺灣臺北地方
    法院88年度促字第49887 號支付命令卷宗、臺灣臺中地方法
    院96年度執字第82616 號卷宗核閱屬實，核其所欲保全執行
    之債權，與上開民事事件之內容相同，均係基於同一清償借
    款關係而為請求。相對人既已取得臺北地方法院核發支付命
    令及確定證明，即不得謂尚未提起本案訴訟。是聲請人本件
    之聲請，以及本院因臺北地方法院前述97年12月19日北院隆
    文人字第0970006639號之函覆，而於97年12月29日誤為命相
    對人限期起訴之裁定，經核均與民事訴訟法第529 條第1 項
    規定不合，爰依民事訴訟法第490 條第1 項規定撤銷原裁定
    ，並駁回本件聲請人之聲請。
四、依民事訴訟法第490 條第1 項、第95條、第78條，裁定如主
    文。
中    華    民    國    98    年    3     月     2    日
                  民事庭法  官  伍偉華
以上正本係照原本作成。
如不服本裁定應於送達後10日內向本院提出抗告狀，並繳納抗告
費新臺幣1,000元。
                        書記官  黎東成
中    華    民    國    98    年    3     月     2    日


司法院資訊處製作；財團法人民間司法改革基金會備份。
